【裁判字號】    94,訴,3667
【裁判日期】    950620
【裁判案由】    廢棄物清理法
【裁判全文】
臺北高等行政法院裁定
                                     94年度訴字第03667號
原      告  立石和國際股份有限公司
代  表  人  甲○○（董事長）
訴訟代理人  巫翔富
被      告  桃園縣政府環境保護局
代  表  人  蘇俊賓（局長）
訴訟代理人  乙○○
上列當事人間因廢棄物清理法事件，原告不服桃園縣政府中華民
國94年9月19日府法訴字第0940258500號訴願決定，提起行政訴
訟。本院裁定如下︰
    主  文
原告之訴駁回。
訴訟費用由原告負擔。
    理  由
一、被告代表人原為陳嘉興，民國（下同）95年3月2日變更為蘇
    俊賓，茲由其具狀聲明承受訴訟，核無不合，應予准許。
二、按訴願之提起，應自行政處分達到或公告期滿之次日起30日
    內為之；訴願事件，提起訴願逾法定期間者，應為不受理之
    決定，分別為訴願法第14條第1項及第77條第2款所明定。次
    按「人民不服官署之處分，於法定訴願期間向原處分官署聲
    明異議者，參照司法院院字第1415號解釋，固應認為已合法
    提起訴願。但官署之補助機關構成員，不能認係官署，故人
    民不服官署之處分，而向原處分官署所屬職員口頭聲明異議
    者，自不能視為已有訴願之提起。本件原告主張曾於訴願期
    間內，向被告官署之復查人員以口頭聲明對原處分不服，縱
    令果有其事，以該項復查人員僅為被告官署之補助機關構成
    員，不能代表被告官署。原告縱向之以口頭聲明異議，亦不
    能視同已向被告官署為不服原處分之表示，即難謂其於法定
    訴願期間內已有訴願之合法提起。」行政法院（現改制為最
    高行政法院，下同）53年判字第105號復著有判例。
三、本件原告因廢棄物清理法事件，於94年5月13日收受被告94
    年5月11日桃環綜字第0940019599號函（處分書編號：00-00
    0-000000），此有經原告及其受僱人蓋章簽收之送達證書附
    訴願卷可稽。核計其提起訴願之30日法定不變期間，應自94
    年5月14日起算，因原告公司設於桃園縣，毋庸扣除在途期
    間，原應至94年6月12日屆滿，惟是日適逢週日，順延至94
    年6月13日（星期一）即已屆滿。原告遲至94年6月14日始提
    起訴願，此有桃園縣政府蓋於訴願書上之總收文日期章戳及
    訴願書上所立日期在卷可按，是其訴願之提起，顯已逾越首
    開法定不變期間，即屬於不合法。桃園縣政府為訴願不受理
    之決定，自無不合。原告復對之提起行政訴訟，難謂合法，
    應予駁回。
四、原告主張94年5月12日送達違反廢棄物清理法之處分書（處
    分書編號：00-000-000000），上載聯絡人為乙○○，原告
    6月3日聯絡上乙○○，乙○○表示因原告未加入廢棄物回收
    工會及未曾申報與繳交廢棄物處理費而受罰，嗣經原告於6
    月8日將以往按月申報繳交廢棄物處理費的資料送交乙○○
    查閱，乙○○要求原告提出訴願書，6月9日原告提出訴願書
    ，乙○○表示格式不對，要求拿回修改，6月10日仍要求拿
    回修改，6月13日再次要求拿回修改，6月14日送交乙○○後
    ，乙○○卻要求原告轉送文件收發處簽收，其間顯有趁原告
    不熟書寫訴願書格式而故意誤導拖延，致原告逾期喪失訴願
    的機會云云。
五、查當事人在法定訴願期間內曾向原處分機關為不服之聲明者
    ，固應認為已合法提起訴願，但機關之構成員，不能認係原
    處分機關，故人民不服原處分機關之處分，而向原處分機關
    所屬職員口頭聲明異議者，自不能視為已有訴願之提起，行
    政法院53年判字第105號著有判例。原告主張曾於訴願期間
    內向被告機關之聯絡人乙○○提出說明、補提資料，並提出
    訴願書，縱令果有其事，以乙○○僅為被告機關之構成員，
    不能代表被告，原告縱向之提出說明、補提資料及提出訴願
    書，亦不能視同已向被告機關為不服原處分之表示。況本院
    為查明上情，於95年6月14日行準備程序，被告訴訟代理人
    乙○○到庭證述：「我記得當初原告公司的老闆（營利事業
    登記證之登記負責人）只有來辦公室找過我1次，他詢問公
    司遭被告裁罰，應該要怎麼辦，我就告訴他如果不服處分，
    只有提起訴願，如此而已，原告起訴狀所載其餘內容，本人
    均否認。」等語，是本件原告徒以其於訴願法定期間內曾向
    被告所屬構成員乙○○提出說明並請教訴願書如何撰寫云云
    ，據為爭執其提起訴願未逾越法定不變期間，所訴要無足取
    。又本件訴訟既不合法，兩造實體上之主張及陳述，已無庸
    審酌，併此敘明。
六、依行政訴訟法第107條第1項第10款、第104條，民事訴訟法
    第95條、第78條，裁定如主文。
中    華    民    國    95    年    6    月     20    日
                        第六庭審判長法  官  黃清光
                                    法  官  許瑞助
                                    法  官  曹瑞卿
上為正本係照原本作成。
如不服本裁定，應於送達後10日內向本院提出抗告狀（須按他造
人數附繕本）。
中    華    民    國    95    年    6    月     20    日
                                    書記官  方偉皓


司法院資訊處製作；財團法人民間司法改革基金會備份。
